ACORDAO-COMPLETO-2362251

ACÓRDÃO 7075/2019 ATA 27/2019 - PRIMEIRA CÂMARA

VISTOS, relatados e discutidos estes autos de tomada de contas especial instaurada pelo Ministério do Esporte, em desfavor do Instituto de Economia Solidária de Brazlândia e do Entorno (06.331.877/0001-41) , associação privada, (denominada, à época da celebração do ajuste, Associação dos Pequenos Produtores Rurais do Córrego Olaria e Cascalheira) , e da Sra. Francinilda Sampaio Araújo (XXX.264.093-XX) , na condição de Presidente da associação convenente, em razão da não comprovação integral da regular aplicação dos recursos repassados à associação por força do Convênio 701849/2008;
ACORDAM os ministros do Tribunal de Contas da União, reunidos em sessão da 1ª Câmara, diante das razões expostas pelo relator, em: 
9.1. julgar irregulares as contas do Instituto de Economia Solidária de Brazlândia e do Entorno (06.331.877/0001-41) e da Sra. Francinilda Sampaio Araújo (XXX.264.093-XX) , com fundamento nos arts. 1º, inciso I, 16, inciso III, alíneas "b" e "c", da Lei 8.443/1992, c/c os arts. 1º, inciso I, e 209, incisos II e III, do Regimento Interno do TCU; 
9.2. condenar os responsáveis acima mencionados, com fundamento no art. 19, caput, da Lei 8.443/1992, c/c o art. 210 do Regimento Interno do TCU, ao pagamento da quantia de R$ 110.000,00 (cento e dez mil reais) , com a fixação do prazo de 15 (quinze) dias, a contar das notificações, para comprovarem, perante o Tribunal (art. 23, inciso III, alínea "a", da Lei 8.443/1992, c/c o art. 214, inciso III, alínea "a", do Regimento Interno) , o recolhimento da dívida aos cofres do Tesouro Nacional, atualizada monetariamente e acrescida dos juros de mora, calculados a partir de 29/1/2009, até a data do recolhimento, na forma prevista na legislação em vigor;
9.3. aplicar ao Instituto de Economia Solidária de Brazlândia e do Entorno (06.331.877/0001-41) e à Sra. Francinilda Sampaio Araújo (XXX.264.093-XX) multa individual prevista no art. 57 da Lei 8.443/1992, c/c o art. 267 do Regimento Interno, no valor de R$ 10.000,00 (dez mil reais) , fixando-lhes o prazo de 15 (quinze) dias, a contar da notificação, para que comprove, perante o Tribunal (art. 214, inciso III, alínea "a", do Regimento Interno) , o recolhimento da dívida aos cofres do Tesouro Nacional, atualizada monetariamente desde a data deste acórdão até a do efetivo recolhimento, se for paga após o vencimento, na forma da legislação em vigor;
9.4. autorizar, desde logo, nos termos do art. 28, inciso II, da Lei 8.443/1992, a cobrança judicial das dívidas, caso não atendidas as notificações;
       9.5. autorizar, desde logo, caso solicitado e o processo não tenha sido remetido para cobrança judicial, o pagamento das dívidas em até 36 (trinta e seis) parcelas mensais e consecutivas, nos termos do art. 26 da Lei 8.443/1992, c/c o art. 217 do Regimento Interno/TCU, fixando-se o vencimento da primeira parcela em 15 (quinze) dias, a contar do recebimento da notificação, e o das demais a cada mês, devendo incidir sobre cada valor mensal os correspondentes acréscimos legais, na forma prevista na legislação em vigor, sem prejuízo de alertar os responsáveis de que a falta de comprovação do recolhimento de qualquer parcela implicará o vencimento antecipado do saldo devedor;
9.6. dar ciência desta deliberação ao Procurador-Chefe da Procuradoria da República no Distrito Federal, nos termos do § 3º do art. 16 da Lei 8.443/1992, c/c o § 7º do art. 209 do Regimento Interno do TCU, para adoção das medidas que entender cabíveis.

Tomada de contas especial instaurada em razão da impugnação das despesas de convênio, cuja regular execução não restou devidamente comprovada.

Primeira Câmara

Instituto de Economia Solidaria de Brazlândia e Entorno (06.331.877/0001-41).

3. Interessados/Responsáveis:
3.1. Responsáveis: Francinilda Sampaio Araujo (XXX.264.093-XX) e Instituto de Economia Solidaria de Brazlândia e Entorno (06.331.877/0001-41).

13.1. Ministros presentes: Walton Alencar Rodrigues (Presidente), Benjamin Zymler, Bruno Dantas e Vital do Rêgo (Relator).

ACORDAO-COMPLETO-2396397

Acórdão de Relação 2124/2020 - Primeira Câmara

Acórdão de Relação

VITAL DO RÊGO

Adoto como relatório o pronunciamento da Secretaria de Controle Externo da Educação, da Cultura e do Desporto, a seguir transcrito (peça 20) , que contou com a anuência do corpo diretivo daquela unidade e do representante do Ministério Público junto ao TCU (peças 21 a 23) :
INTRODUÇÃO
1.	Cuidam os autos de tomada de contas especial instaurada pelo Ministério do Esporte (ME) em desfavor do Instituto de Economia Solidária de Brazlândia e do Entorno (CNPJ 06.331.877/0001-41) , associação privada, (denominada, à época da celebração do ajuste, Associação dos Pequenos Produtores Rurais do Córrego Olaria e Cascalheira) , e da Sra. Francinilda Sampaio Araújo (CPF XXX.264.093-XX) , na condição de Presidente da associação convenente, em razão da não comprovação integral da regular aplicação dos recursos repassados à associação por força do Convênio 701849/2008 (Siconv) .
2.	O ajuste celebrado entre a associação e o Ministério do Esporte teve por objeto o funcionamento de dois núcleos de esporte recreativo de lazer do Programa Esporte e Lazer da Cidade, para atendimento a crianças, adolescentes, jovens, adultos, idosos, incluídas pessoas com deficiências, com práticas esportivas e de lazer, nos municípios de Brazlândia e entorno do Distrito Federal (peça 1, p. 43-55) , na forma do plano de trabalho aprovado (peça 1, p. 17-22) .
HISTÓRICO 
3.	Conforme o disposto na Cláusula Quarta do Termo de Convênio 701849/2008 (peça 1, p. 47) , foram previstos R$ 118.750,00 para a execução do objeto, dos quais R$ 110.000,00 seriam repassados pelo concedente e R$ 8.750,00 corresponderiam à contrapartida (R$ 2.750,00 - valor da contrapartida em bens e serviços - e R$ 6.000,00 - valor da contrapartida financeira) . 
4.	Os recursos federais foram repassados mediante as ordens bancárias 2009OB800476 (no valor de R$ 100.000,00) e 2009OB800477 (no valor de R$ 10.000,00) , emitidas em 27/1/2009 (peça 1, p. 58-59) , tendo sido creditados na conta específica em 29/1/2009 (peça 3, p. 73) . 
5.	O ajuste vigeu no período de 29/12/2008 a 29/3/2010, em decorrência de prorrogação de ofício por 29 dias (peça 1, p. 65-66) , e, conforme Cláusula Terceira, Parágrafo Segundo, do termo de convênio firmado (peça 1, p. 47) , previa a apresentação da prestação de contas até trinta dias a contar do término da vigência do acordo, ou seja, até 28/4/2010. 
6.	De acordo com a Cláusula Segunda, II, "x" (peça 1, p. 47) , a convenente deveria incluir no Sistema de Gestão de Convênios e Contratos de Repasse (Siconv) a prestação de contas e demais informações e documentos exigidos pela Portaria Interministerial 127, de 29 de maio de 2008, com a redação dada pela Portaria Interministerial MP/MF/CGU 342, de 5/11/2008, vigente a partir de 6 de novembro de 2008.
7. 	 Por meio do Ofício 20/2010, elaborado pelo Instituto de Economia Solidária de Brazlândia e do Entorno, a prestação de contas foi encaminhada, parcialmente, pela convenente, em 28/5/2010, (peça 3, p. 29-133) , mas não foi incluída no Siconv, em desacordo ao disposto no art. 3º da Portaria Interministerial MP/MF/CGU 127, de 29/5/2008, com a redação dada pela Portaria Interministerial MP/MF/CGU 342, de 5/11/2008. 
8. 	Em 28/7/2011, por meio do Ofício 1405/2011/SPOA/SE/ME (peça 1, p. 83) , a concedente solicita o registro das informações no Siconv, no prazo de dez dias do recebimento da comunicação. Não obstante, e em que pese as prorrogações de prazo solicitadas pela convenente e concedidas pela concedente (peça 3, p. 24-28, e peça 1, p. 85-91) , com prazo final estabelecido em 19/10/2011, a prestação de contas não foi inserida no Siconv. Em 13/2/2012, foi feito o registro de inadimplência da associação no Sistema Integrado de Administração Financeira do Governo Federal (Siafi) , conforme informações constantes do Parecer Financeiro Complementar 18/2016/CPREC/CGPCO/DGI/SE/ME (peça 1, p. 75) . 
9. 	Por meio do Parecer Financeiro 91/2014/CPREC/CGPCO/DGI/SE/ME (peça 1, p. 71-72) , de 28/5/2014, em face da não inserção da prestação de contas no Sistema de Gestão de Convênios (Siconv) , na forma do art. 3° da Portaria Interministerial MP/MF/CGU 507, de 24/11/2011, bem como pelo não atendimento às notificações enviadas (peça 1, p. 83-107 e 117-122 e peça 3, p. 135-139) , a concedente propôs a reprovação das contas do Convênio 701849/2008. 
10. Em decorrência, no entanto, de análise posterior, pela Coordenação de Prestação de Contas do Ministério do Esporte, da documentação encaminhada pela convenente a título de prestação de contas (peça 2, p. 1-38, e peça 3, p. 4-22 e 29-133) , foi expedida, em 11/12/2015, a Nota Técnica 164/2015-CPREC/CGPCO/DGI/SE/ME (peça 1, p. 109-113) , em que foram apontadas outras irregularidades e pendências a serem sanadas pela convenente sob pena de reprovação das contas.
11.	 Apesar de devidamente notificada, em 29/1/2016, por meio de Edital (peça 3, p. 141) , para regularização das pendências relacionadas na Nota Técnica 164/2015, a responsável permaneceu inerte.  Em 14/3/2016, foi emitido o Parecer Financeiro Complementar 18/2016/CPREC/CGPCO/DGI/SE/ME (peça 1, p. 74-80) , sugerindo a reprovação das contas do convênio, em face da não comprovação da regularidade da aplicação dos recursos públicos repassados. 
12. No Relatório de Tomada de Contas Especial 13/2016, de 17/6/2016, em que os fatos estão circunstanciados (peça 3, p. 191-195) , a responsabilidade pelo dano causado ao erário foi atribuída, solidariamente, à Sra. Francinilda Sampaio Araújo e à Associação dos Pequenos Produtores Rurais do Córrego Olaria e Cascalheira, em razão da não comprovação da regular aplicação dos recursos do convênio em comento, apurando-se como prejuízo o valor original de R$ 110.000,00. 	A inscrição em conta de responsabilidade, no Siafi, foi efetuada mediante as Notas de Lançamento 2016NS001005 e 2016NS001006, de 15/3/2016 (peça 3, p. 182-185) . 
13. Após o envio do Relatório do Tomador de Contas Especial ao órgão competente (em 21/6/2016) , a Secretaria Federal de Controle Interno, por meio do Relatório de Auditoria 906/2016, de 15/8/2016, concluiu, de forma idêntica, que a Associação dos Pequenos Produtores Rurais do Córrego Olaria e Cascalheira e a Sra. Francinilda Sampaio Araújo encontravam-se, solidariamente, em débito com a Fazenda Nacional (peça 3, p. 207-210) . 
14. O Certificado de Auditoria e o Parecer do Dirigente do Órgão de Controle Interno, de forma uníssona, concluíram pela irregularidade das contas (peça 3, p. 211-212) . 
15. O Pronunciamento Ministerial também foi no sentido da irregularidade das contas, encaminhando o processo ao Tribunal de Contas da União para julgamento (peça 3, p. 223) . 
16.	 Desse modo, foi promovida a citação dos responsáveis para que apresentassem alegações de defesa quanto à não comprovação da boa e regular aplicação dos recursos públicos repassados ao Instituto de Economia Solidária de Brazlândia e do Entorno no âmbito do Convênio 701849/2008.
17.	 A citação da Sra. Francinilda Sampaio Araújo consta do Ofício 443/2018-TCU/SecexEducação (peça 11) , de 8/10/2018. Contudo, a comunicação foi devolvida sem cumprimento, conforme documento acostado à peça 12.
18.	 A citação do Instituto de Economia Solidária de Brazlândia e do Entorno consta do Ofício 441/2018-TCU/SecexEducação (peça 10) , de 4/10/2018, tendo sido endereçada a sua representante legal (Sra. Francinilda Sampaio Araújo) . Contudo, a comunicação foi devolvida sem cumprimento, conforme documentos acostados às peças 13 e 14.
19.	 Conforme despacho datado de 5/11/2018 (peça 15) , em decorrência da devolução dos ofícios sem cumprimento, foram realizadas novas pesquisas de endereços, a fim de se realizar a citação dos responsáveis. Restando infrutíferas as pesquisas, foram providenciadas as citações por meio dos Editais 10 e 11/2018-TCU/SecexEducação (peças 16 e 17) , ambos de 5/12/2018, os quais foram publicados no Diário Oficial da União, no dia 6/12/2018 (peça 18) . 
20.	 Após a realização das citações por edital, os responsáveis não se manifestaram quanto às irregularidades verificadas, razão pela qual devem ser considerados revéis, nos termos do art. 12, § 3º, da Lei 8.443/1992 c/c o art. 202, § 8º, do Regimento Interno do TCU (RI/TCU) .
EXAME TÉCNICO 
21. A competência do Tribunal de Contas da União está na guarda da coisa pública, analisando a aplicação da lei e dos princípios no que tange ao controle externo. Por força do que dispõe o art. 70, parágrafo único, da Constituição Federal, bem assim o art. 93 do Decreto-Lei 200/1967 c/c o art. 66 do Decreto 93.872/1986, o ônus de comprovar a regular aplicação dos recursos públicos para a estrita consecução do objeto do convênio recai sobre o gestor, que deve demonstrar, por meio da devida prestação de contas, de forma clara e efetiva, a real aplicação da verba no objetivo estabelecido no ajuste. 
22.	 No exame dos autos, a documentação apresentada a título de prestação de contas não foi suficiente para comprovar a regularidade da aplicação dos recursos públicos repassados ao Instituto de Economia Solidária de Brazlândia e do Entorno (antes denominado "Associação dos Pequenos Produtores Rurais do Córrego Olaria e Cascalheira") para a execução do Convênio 701849/2008, que teve por objeto o funcionamento de dois núcleos de esporte recreativo de lazer do Programa Esporte e Lazer da Cidade, para atendimento a crianças, adolescentes, jovens, adultos, idosos, incluídas pessoas com deficiências, com práticas esportivas e de lazer, nos municípios de Brazlândia e Entorno/Distrito Federal (peça 1, p. 43-55) , na forma do plano de trabalho aprovado (peça 1, p. 17-22) . 
23.	 As análises realizadas sobre a execução do ajuste apontam diversas irregularidades, como se pode observar no Parecer Financeiro 91/2014/CPREC/CGPCO/DGI/SE/ME (peça 1, p. 71-72) , de 28/5/2014, e no Parecer Financeiro Complementar 18/2016/CPREC/CGPCO/DGI/SE/ME (peça 1, p. 74-80) , de 14/3/2016, entre as quais podem ser destacadas: a) apresentação de conciliação bancária em branco; b) realização de saque da conta corrente do ajuste, no valor de R$ 26.600,00, para fim não demonstrado nos autos; c) apresentação de nota fiscal emitida em data anterior à da liberação dos recursos; d) apresentação de notas fiscais cujos valores não correspondem a despesas relacionadas na relação de pagamentos apresentada nem a débitos na conta corrente do ajuste; e) apresentação de notas fiscais cujos valores não correspondem a débitos na conta corrente do ajuste, embora tenham sido relacionadas na relação de pagamentos apresentada; f) apresentação de nota fiscal emitida por empresa cujas atividades não guardam qualquer relação com os objetos supostamente adquiridos; e g) ausência de comprovação do depósito integral dos recursos da contrapartida pela convenente.
24. É dever do responsável prestar contas da integralidade das verbas federais repassadas, cabendo-lhe o ônus da prova da boa e regular aplicação desses recursos, por meio de documentação consistente. A jurisprudência pacífica nesta Corte de Contas é no sentido de que "documentos fiscais isolados, desacompanhados de extratos bancários, conciliação bancária, processos de pagamentos, processos licitatórios e contratos são insuficientes ao desiderato de se comprovar a aplicação regular da verba pública", não sendo possível atestar a regularidade da gestão dos recursos públicos federais, repassados mediante convênio, ante a inexistência de documentos que comprovem a necessária relação de causalidade entre as quantias repassadas e os eventos contratados (Acórdão 8206/2018-TCU-Primeira Câmara, de relatoria do Ministro Bruno Dantas; Acórdão 6301/2018-TCU-Segunda Câmara, de relatoria da Ministra Ana Arraes, entre outros) . Nesses casos, esta Corte de Contas imputa integralmente o débito aos responsáveis. 
25.	 Apesar de o Instituto de Economia Solidária de Brazlândia e do Entorno e a Sra. Francinilda Sampaio Araújo terem sido citados por edital, não atenderam a citação e não se manifestaram quanto às irregularidades verificadas, devendo ser considerados revéis. Dessa forma, suas contas devem ser julgadas irregulares. Além disso, deve ser aplicada a multa prevista no art. 57 da Lei 8.443/1992.
CONCLUSÃO
26.	 A partir dos elementos constantes dos autos, não foi possível verificar que recursos públicos federais, no valor original total de R$ 110.000,00, recebidos pelo Instituto de Economia Solidária de Brazlândia e do Entorno (antes denominado "Associação dos Pequenos Produtores Rurais do Córrego Olaria e Cascalheira") por força do ajuste, foram gastos, regularmente, na execução do objeto do Convênio 701849/2008, que previa o funcionamento de dois núcleos de esporte recreativo de lazer do Programa Esporte e Lazer da Cidade, para atendimento a crianças, adolescentes, jovens, adultos, idosos, incluídas pessoas com deficiências, com práticas esportivas e de lazer, nos municípios de Brazlândia e Entorno/Distrito Federal.
27. Diante da revelia do Instituto de Economia Solidária de Brazlândia e do Entorno e da Sra. Francinilda Sampaio Araújo e inexistindo nos autos elementos que permitam concluir pela ocorrência de boa-fé ou de outros excludentes de culpabilidade em suas condutas, propõe-se que suas contas sejam julgadas irregulares e que os responsáveis sejam condenados em débito, bem como que lhes seja aplicada a multa prevista no art. 57 da Lei 8.443/1992 (item 25) . 
PROPOSTA DE ENCAMINHAMENTO
28.	 Diante do exposto, submetem-se os autos à consideração superior, propondo:
a) com fundamento nos termos do art. 12, § 3º, da Lei 8.443/1992 c/c o art. 202, § 8º, do Regimento Interno do TCU (RI/TCU) , considerar revéis o Instituto de Economia Solidária de Brazlândia e do Entorno (CNPJ 06.331.877/0001-41) e a Sra. Francinilda Sampaio Araújo (CPF XXX.264.093-XX) (item 25) ;
b) com fundamento nos arts. 1º, inciso I, 16, inciso III, alínea "c", da Lei 8.443/1992 c/c os arts. 19 e 23, inciso III, da mesma Lei, e com arts. 1º, inciso I, 209, inciso III, 210 e 214, inciso III, do Regimento Interno do TCU (RI/TCU) , que sejam julgadas irregulares as contas da Sra. Francinilda Sampaio Araújo (CPF XXX.264.093-XX) , na condição de Presidente do Instituto, e do Instituto de Economia Solidária de Brazlândia e do Entorno (CNPJ 06.331.877/0001-41) , e condená-los, em solidariedade, ao pagamento da quantia a seguir especificada, com a fixação do prazo de quinze dias, a contar das notificações, para comprovarem, perante o Tribunal (art. 214, inciso III, alínea "a", do Regimento Interno) , o recolhimento da dívida aos cofres do Tesouro Nacional, atualizada monetariamente e acrescida dos juros de mora, calculados a partir da data discriminada, até a data do recolhimento, na forma prevista na legislação em vigor, abatendo-se, na oportunidade, os valores já ressarcidos (item 25) ;
			
	VALOR ORIGINAL (R$) 
	DATA DA OCORRÊNCIA

	110.000,00
	29/1/2009

 		        Valor atualizado até 6/2/2019: R$ 278.018,57 (Demonstrativo de débito à peça 19) 
c)  aplicar à Sra. Francinilda Sampaio Araújo (CPF XXX.264.093-XX) e ao Instituto de Economia Solidária de Brazlândia e do Entorno (CNPJ 06.331.877/0001-41) , individualmente, a multa prevista no art. 57 da Lei 8.443/1992 c/c o art. 267 do Regimento Interno do TCU (RI/TCU) , fixando-lhes o prazo de 15 (quinze) dias, a contar das notificações, para comprovarem, perante o Tribunal (art. 214, inciso III, alínea "a", do Regimento Interno) , o recolhimento das dívidas aos cofres do Tesouro Nacional, atualizadas monetariamente desde a data do acórdão até a dos efetivos recolhimentos, se forem pagas após o vencimento, na forma da legislação em vigor (item 25) ;
d) autorizar, desde logo, nos termos do art. 28, inciso II, da Lei 8.443/1992, a cobrança judicial das dívidas caso não atendidas as notificações;
e) encaminhar cópia da deliberação ao Procurador-Chefe da Procuradoria da República no Distrito Federal, nos termos do § 3º do art. 16 da Lei 8.443/1992 c/c o § 7º do art. 209 do Regimento Interno do TCU (RI/TCU) , para adoção das medidas cabíveis; e comunicar-lhe que o relatório e o voto que a fundamentarem podem ser acessados por meio do endereço eletrônico www.tcu.gov.br/acordaos e que, caso haja interesse, o Tribunal pode enviar-lhe cópia desses documentos sem qualquer custo;
f) dar ciência da deliberação que vier a ser proferida ao Ministério do Esporte.
	
É o relatório.

não há.

Procurador Júlio Marcelo de Oliveira.

TOMADA DE CONTAS ESPECIAL. CONVÊNIO. NÃO COMPROVAÇÃO DA REGULAR APLICAÇÃO DOS RECURSOS ENVOLVIDOS. REVELIA. IRREGULARIDADE DAS CONTAS, CONDENAÇÃO EM DÉBITO E APLICAÇÃO DE MULTA.

TOMADA DE CONTAS ESPECIAL (TCE)

Controle Externo do Trabalho e Entidades Paraestatais (SecexTrab).

Em exame, tomada de contas especial (TCE) instaurada pelo Ministério do Esporte, em desfavor do Instituto de Economia Solidária de Brazlândia e do Entorno (06.331.877/0001-41) , associação privada, (denominada, à época da celebração do ajuste, Associação dos Pequenos Produtores Rurais do Córrego Olaria e Cascalheira) , e da Sra. Francinilda Sampaio Araújo (120.264.093-15) , na condição de Presidente da associação convenente, em razão da não comprovação integral da regular aplicação dos recursos repassados à associação por força do Convênio 701849/2008.
O referido convênio teve por objeto o funcionamento de dois núcleos de esporte recreativo de lazer do Programa Esporte e Lazer da Cidade, para atendimento a crianças, adolescentes, jovens, adultos, idosos, incluídas pessoas com deficiências, com práticas esportivas e de lazer, nos municípios de Brazlândia e entorno do Distrito Federal (peça 1, p. 43-55) , na forma do plano de trabalho aprovado (peça 1, p. 17-22) .
Para a realização da avença foram disponibilizados recursos federais na ordem de R$ 110.000,00 e R$ 8.750,00, a título de contrapartida (peça 1, p. 47) . Os recursos federais foram repassados à entidade mediante ordens bancárias emitidas em 27/1/2009 e creditados na conta específica em 29/1/2009 (peça 3, p. 73) .
Conforme evidenciado nos autos, as análises realizadas sobre a execução do ajuste apontam diversas irregularidades (Parecer Financeiro 91/2014/CPREC/CGPCO/DGI/SE/ME (peça 1, p. 71-72) e Parecer Financeiro Complementar 18/2016/CPREC/CGPCO/DGI/SE/ME (peça 1, p. 74-80) ) , entre as quais podem ser destacadas: a) apresentação de conciliação bancária em branco; b)  realização de saque da conta corrente do ajuste, no valor de R$ 26.600,00, para fim não demonstrado nos autos; c) apresentação de nota fiscal emitida em data anterior à da liberação dos recursos; d) apresentação de notas fiscais cujos valores não correspondem a despesas relacionadas na relação de pagamentos apresentada nem a débitos na conta corrente do ajuste; e) apresentação de notas fiscais cujos valores não correspondem a débitos na conta corrente do ajuste, embora tenham sido relacionadas na relação de pagamentos apresentada; f) apresentação de nota fiscal emitida por empresa cujas atividades não guardam qualquer relação com os objetos supostamente adquiridos; e g) ausência de comprovação do depósito integral dos recursos da contrapartida pela convenente.
Diante disso, foi reprovada a prestação de contas apresentada ao órgão concedente, motivo pelo qual foi instaurada a presente tomada de contas especial. 
Instados a apresentarem alegações de defesa, por meio de editais publicados no Diário Oficial da União (peças 16 a 18) , haja vista as infrutíferas tentativas de cientificar diretamente os envolvidos (peça 15) , os responsáveis quedaram-se inertes, restando caracterizadas suas revelias, nos termos do art. 12, § 3º, da Lei 8.443/1992.
A unidade técnica propôs, em uníssono, o julgamento pela irregularidade de suas contas, a condenação no débito apurado e a aplicação de multa.
O MPTCU, neste ato representado pelo Procurador Júlio Marcelo de Oliveira, anuiu à proposta de mérito da unidade técnica.
De início, aplico aos responsáveis os efeitos da revelia previstos no art. 12, § 3º, da Lei 8.443/1992. 
No mérito, entendo caracterizada a não comprovação da regular aplicação dos recursos envolvidos, justificando, assim, a sua condenação ao ressarcimento dos valores em questão.
Assim, acompanho as manifestações precedentes, cujas análises adoto como minhas razões de decidir. 
Não está caracterizada nos autos a prescrição da pretensão punitiva deste Tribunal, motivo pelo qual proponho também a aplicação da multa prevista no art. 57 da Lei 8.443/1992. De fato, as irregularidades discutidas nestes autos ocorreram no exercício de 2009 e o ato que determinou as citações foi expedido em 18/9/2018 (peça 7) , antes, portanto, do interregno de dez anos previsto no art. 205 do Código Civil, utilizado subsidiariamente por este Tribunal, conforme Acórdão 1441/2016-TCU-Plenário.
	Dessa forma, face à inexistência nos autos de documentos que afastem as irregularidades apontadas nestes autos, acompanho a proposta de encaminhamento oferecida, e VOTO pela adoção da minuta de acórdão que trago à consideração deste colegiado.
TCU, Sala das Sessões Ministro Luciano Brandão Alves de Souza, em 6 de agosto de 2019.
Ministro VITAL DO RÊGO 
Relator